臺灣高等法院臺中分院刑事裁定　
111年度聲字第2387號
聲  請  人  臺灣高等檢察署臺中檢察分署檢察官     
受  刑  人  卓東瑩
上列聲請人因受刑人數罪併罰有二裁判以上，聲請定其應執行之
刑（聲請案號：111年度執聲字第1044號），本院裁定如下：
    主  文
卓東瑩因犯如附表所示各罪所處之刑，應執行有期徒刑伍年陸月
。
    理  由
一、聲請意旨略以：受刑人卓東瑩因竊盜數罪，先後經判決確定
    如附表，數罪中雖有刑法第50條第1項但書所列情形，惟受
    刑人已請求檢察官聲請定應執行刑，有臺灣臺中地方檢察署
    111年11月15日是否請求定應執行刑調查表足稽，應依刑法
    第50條第2項、第53條、第51條第5款規定，定其應執行之刑
    ，爰依刑事訴訟法第477條第1項聲請裁定等語。
二、按裁判確定前犯數罪者，併合處罰之；數罪併罰，有二裁判
    以上者，依刑法第51條之規定，定其應執行之刑；又宣告多
    數有期徒刑，於各刑中之最長期以上，各刑合併之刑期以下
    定其刑期，但不得逾30年。刑法第50條第1項前段、第53條
    、第51條第5款分別定有明文。又按數罪併罰中之一罪，依
    刑法規定得易科罰金，若因與不得易科之他罪併合處罰結果
    而不得易科罰金時，原所易科部分所處之刑，自亦無庸為易
    科折算標準之記載。次按數罪併罰之定應執行之刑，係出於
    刑罰經濟與責罰相當之考量，並非予以犯罪行為人或受刑人
    不當之利益，為一種特別的量刑過程，相較於刑法第57條所
    定科刑時應審酌之事項係對一般犯罪行為之裁量，為定應執
    行刑之宣告，乃對犯罪行為人本身及所犯各罪之總檢視，除
    應考量行為人所犯數罪反應出之人格特性，並應權衡審酌行
    為人之責任與整體刑法目的及相關刑事政策，在量刑權之法
    律拘束性原則下，依刑法第51條第5款之規定，採限制加重
    原則，以宣告各刑中之最長期為下限，各刑合併之刑期為上
    限，但最長不得逾30年，資為量刑自由裁量權之外部性界限
    ，並應受法秩序理念規範之比例原則、平等原則、責罰相當
    原則、重複評價禁止原則等自由裁量權之內部抽象價值要求
    界限之支配，以使輕重得宜，罰當其責，俾符合法律授與裁
    量權之目的，以區別數罪併罰與單純數罪之不同，兼顧刑罰
    衡平原則。
三、經查：
  ㈠受刑人因犯如附表所示竊盜等數罪，分經臺灣臺中地方法院
    、臺灣彰化地方法院、臺灣臺南地方法院、臺灣橋頭地方法
    院、臺灣高雄地方法院、臺灣高等法院高雄分院及本院先後
    判處如附表所示之刑確定，有各該案件判決及臺灣高等法院
    被告前案紀錄表在卷可查。又受刑人所犯如附表編號3、7、
    13、17、18所示之罪，為得易科罰金、得易服社會勞動之罪
    ，所犯如附表編號1、2、4至6、8至12、14至16所示各罪，
    均為不得易科罰金，不得易服社會勞動之罪，依刑法第50條
    第1項但書，原不得併合處罰，惟受刑人已於民國111年11月
    15日向檢察官聲請定應執行刑，此有臺灣臺中地方檢察署刑
    法第50條第1項但書案件是否請求定應執行刑調查表在卷可
    憑，是以，本院認檢察官聲請定其應執行之刑為合法正當，
    應予准許。
  ㈡又定應執行刑，不僅攸關國家刑罰權之行使，於受刑人之權
    益亦有重大影響，是本院於裁定前，已予受刑人表示意見之
    機會，經受刑人具狀表示從輕量刑，有本院陳述意見調查表
    在卷可稽（見本院卷第233頁）。是本院爰審酌受刑人所犯
    如附表所示各罪之犯罪態樣、時間間隔、侵害法益、各罪依
    其犯罪情節所量定之刑，及受刑人所犯如附表編號1至14所
    示各罪，前經本院以110年度聲字第2912號裁定定應執行有
    期徒刑4年；所犯如附表編號15至16所示各罪，前經本院以1
    11年度上易字第568號判決定應執行有期徒刑2年1月；所犯
    如附表編號17至18所示各罪，前經臺灣臺中地方法院以109
    年度易字第1917號判決定應執行有期徒刑6月，上訴後，經
    本院以111年度上易字第568號判決駁回上訴確定在案，暨前
    揭所述之比例原則、責罰相當原則等自由裁量權限，並參諸
    刑法第51條第5款係採限制加重原則等情，爰合併定其應執
    行之刑如主文所示。至於受刑人所犯如附表編號3、7、13、
    17、18所示各罪，雖為得易科罰金之刑，然與附表編號1、2
    、4至6、8至12、14至16所示不得易科罰金之刑併合處罰之
    結果，自不得併諭知易科罰金之折算標準，併此敘明。
四、依刑事訴訟法第477條第1項，刑法第50條第2項、第53條、
第51條第5款，裁定如主文。
中　　華　　民　　國　　111 　年　　12　　月　　19　　日
            刑事第十二庭 　審判長法　官　張  國  忠
                                 法　官  李  雅  俐
                                 法　官  陳      葳
上列正本證明與原本無異。
不得抗告。
　　　　　　　　　　　　         書記官  蔡  皓  凡 

中　　華　　民　　國　　111 　年　　12　　月　　19　　日
                 
附表：受刑人卓東瑩定應執行刑案件一覽表 
編　　　　　號  1 2 3 罪　　　　　名  竊盜 竊盜 竊盜 宣　　告　　刑  有期徒刑7月(3次) 有期徒刑8月 有期徒刑4月(3次) 犯　罪　日　期  108年2月27日 108年3月16日 108年3月16日 108年11月1日 108年10月16日 108年11月8日 108年11月14日 偵查(自訴)機關 年度案號  臺中地檢108年度偵字第8991號 彰化地檢109年度偵字第79號 臺南地檢108年度偵字第14107號等 最　後 事實審 法　  院 中高分院 彰化地院 臺南地院  案　  號 108年度上易字第1096號 109年度易字第268號 109年度易字第224號  判決日期 108年12月5日 109年8月19日 109年6月2日 確　定 判　決 法　　院 中高分院 彰化地院 臺南地院  案　　號 108年度上易字第1096號 109年度易字第268號 109年度易字第224號  確定日期 108年12月5日 109年10月7日 109年10月29日 是否為得易科罰金、社會勞動之案件  不得易科、社勞 不得易科、社勞 得易科、社勞 備註  臺中地檢109年度執字第3810號 彰化地檢109年度執字第5069號 臺南地檢109年度執字第8423號   編號1-14定應執行有期徒刑4年（彰化地檢111執更91號）   

編　　　　　號  4 5 6 罪　　　　　名  竊盜 竊盜 竊盜 宣　　告　　刑  有期徒刑7月(4次) 有期徒刑9月（4次） 有期徒刑10月 犯　罪　日　期  108年2月1日 108年2月26日 108年10月16日 108年10月18日 108年10月22日 108年10月26日 108年11月7日 108年11月12日 108年11月14日 偵查(自訴)機關 年度案號  臺南地檢108年度偵字第14107號等 臺南地檢108年度偵字第14107號等 臺南地檢108年度偵字第14107號等 最　後 事實審 法　  院 臺南地院 臺南地院 臺南地院  案　  號 109年度易字第224號 109年度易字第224號 109年度易字第224號  判決日期 109年6月2日 109年6月2日 109年6月2日 確　定 判　決 法　　院 臺南地院 臺南地院 臺南地院  案　　號 109年度易字第224號 109年度易字第224號 109年度易字第224號  確定日期 109年10月29日 109年10月29日 109年10月29日 是否為得易科 罰金、社會勞動之案件  不得易科、社勞 不得易科、社勞 不得易科、社勞 備註  臺南地檢109年度執字第8422號 臺南地檢109年度執字第8422號 臺南地檢109年度執字第8422號   編號1-14定應執行有期徒刑4年（彰化地檢111執更91號）   

　　　 
編　　　　　號  7 8 9 罪　　　　　名  竊盜 竊盜 竊盜 宣　　告　　刑  有期徒刑4月 有期徒刑8月 有期徒刑7月 犯　罪　日　期  108年11月5日  107年10月20日 108年3月3日  偵查(自訴)機關 年度案號  臺南地檢109年度偵字第8916號 臺中地檢108年度偵字第5348號等 臺中地檢108年度偵字第5348號等 最　後 事實審 法　  院 臺南地院 中高分院 中高分院  案　  號 109年度簡字第2699號 109年度上易字第1216號 109年度上易字第1216號  判決日期 109年8月24日 109年12月16日 109年12月16日 確　定 判　決 法　　院 臺南地院 中高分院 中高分院  案　　號 109年度簡字第2699號 109年度上易字第1216號 109年度上易字第1216號  確定日期 109年9月22日 109年12月16日 109年12月16日 是否為得易科 罰金、社會勞動之案件  得易科、社勞 不得易科、社勞 不得易科、社勞 備註  臺南地檢109年度執字第8523號 臺中地檢110年度執字第1281號 臺中地檢110年度執字第1281號   編號1-14定應執行有期徒刑4年（彰化地檢111執更91號）   

編　　　　　號  10 11 12 罪　　　　　名  竊盜 竊盜 竊盜 宣　　告　　刑  有期徒刑1年 有期徒刑8月 有期徒刑10月 犯　罪　日　期  108年3月3日  108年10月7日 108年10月26日  偵查(自訴)機關 年度案號  臺中地檢108年度偵字第5348號等 橋頭地檢109年度偵字第243號等 橋頭地檢109年度偵字第243號等 最　後 事實審 法　  院 中高分院 雄高分院 雄高分院  案　  號 109年度上易字第1216號 109年度上易字第501號 109年度上易字第501號  判決日期 109年12月16日 110年1月27日 110年1月27日 確　定 判　決 法　　院 中高分院 雄高分院 雄高分院  案　　號 109年度上易字第1216號 109年度上易字第501號 109年度上易字第501號  確定日期 109年12月16日 110年1月27日 110年1月27日 是否為得易科 罰金、社會勞動之案件  不得易科、社勞 不得易科、社勞 不得易科、社勞 備註  臺中地檢110年度執字第1281號 橋頭地檢110年度執字第1217號 橋頭地檢110年度執字第1217號   編號1-14定應執行有期徒刑4年（彰化地檢111執更91號）   

編　　　　　號  13 14 15 罪　　　　　名  竊盜 竊盜 竊盜 宣　　告　　刑  有期徒刑6月 有期徒刑9月 有期徒刑7月（8次） 犯　罪　日　期  108年10月22日  108年10月25日 108年11月6日 108年10月17日 108年10月29日 108年11月6日 108年10月5日 108年11月1日 107年3月4日 108年10月28日 偵查(自訴)機關 年度案號  高雄地檢109年度偵字第2397號 彰化地檢109年度偵字第3871號 臺中地檢108年度偵字第31426號等 最　後 事實審 法　  院 高雄地院 中高分院 中高分院  案　  號 110年度簡字第718號 110年度上易字第580號 111年度上易字第568號  判決日期 110年3月30日 110年9月22日 111年10月5日 確　定 判　決 法　　院 高雄地院 中高分院 中高分院  案　　號 110年度簡字第718號 110年度上易字第580號 111年度上易字第568號  確定日期 110年5月5日 110年9月22日 111年10月5日 是否為得易科 罰金、社會勞動之案件  得易科、社勞 不得易科、社勞 不得易科、社勞 備註  高雄地檢110年度執字第4122號 彰化地檢110年度執字第4225號 臺中地檢111年度執字第13000號   編號1-14定應執行有期徒刑4年（彰化地檢111執更91號）   編號15-16定應執行有期徒刑2年1月 
編　　　　　號  16 17 18 罪　　　　　名  竊盜 竊盜 竊盜 宣　　告　　刑  有期徒刑8月（2次） 有期徒刑2月 有期徒刑4月（2次） 犯　罪　日　期  108年10月11日 108年9月28日 108年10月28日 108年2月12日 108年11月6日 偵查(自訴)機關 年度案號  臺中地檢108年度偵字第31426號等 臺中地檢108年度偵字第31426號等 臺中地檢108年度偵字第31426號等 最　後 事實審 法　  院 中高分院 中高分院 中高分院  案　  號 111年度上易字第568號 111年度上易字第568號 111年度上易字第568號  判決日期 111年10月5日 111年10月5日 111年10月5日 確　定 判　決 法　　院 中高分院 中高分院 中高分院  案　　號 111年度上易字第568號 111年度上易字第568號 111年度上易字第568號  確定日期 111年10月5日 111年10月5日 111年10月5日 是否為得易科 罰金、社會勞動之案件  不得易科、社勞 得易科、社勞 得易科、社勞 備註  臺中地檢111年度執字第13000號 臺中地檢111年度執字第13001號 臺中地檢111年度執字第13001號   編號15-16定應執行有期徒刑2年1月 編號17-18定應執行有期徒刑6月